Minutes et répertoires du notaire Alexandre Philippe SAUVAIGE, 4 janvier 1772 - mars 1790 (étude VIII)
Archives nationales
- Minutes de Alexandre Philippe SAUVAIGE, 1742 - mars 1790; MC/ET/VIII/1203 - MC/ET/VIII/1291
  - Minutes. 1789, janvier - 1789, mars, janvier 1789 - mars 1789; MC/ET/VIII/1281
    - Inventaire après décès de Victoire Mélanie Lecouvette, épouse de François Louis Varet, orfèvre, demeurant à l'hôtel royal des Gobelins. Quartier Maubert, 26 mars 1789; MC/ET/VIII/1281
      inventaire après décès; Gobelins (manufacture des); Lecouvette, Victoire Mélanie; Varet, François Louis; orfèvre
  - Minutes. 1789, avril - 1789, juin, avril 1789 - juin 1789; MC/ET/VIII/1282
    - Inventaire après décès de Pierre Gérard, bourgeois de Paris, époux de Madeleine Bouis, demeurant rue des Saints-Pères. Quartier Saint-Germain-des-Prés, 3 avril 1789; MC/ET/VIII/1282
      inventaire après décès; Saints-Pères (rue des); Bouis, Madeleine; Gerard, Pierre
    - DESCAMPS (Joseph) Sculpteur, ancien pensionnaire du Roi § Mariage de Pierre-Thomas GIBAULT, employé dans les bureaux de l'Hôpital général à Paris et de Marguerite MONCOUTEAUX, fille de défunts Charles-César MONCOUTEAUX, maître boulanger à Paris et de Marie-Jeanne DESCAMPS, en présence de Anne-Etiennette DEMERSALLE, veuve de... tante de la future épouse, et de Nicole-Jeanne DESCAMPS, cousine., 17 avril 1789; MC/ET/VIII/1282
      contrat de mariage; Descamps, Joseph
    - SCULPTEUR ancien pensionnaire du Roi DESCAMPS (Joseph) § Mariage en présence d'Anne-Etiennette DEMERSALLE, veuve de .. et de Nicole-Jeanne DESCAMPS., 17 avril 1789; MC/ET/VIII/1282
    - Inventaire après décès de Jean Louis Nellet, bourgeois de Paris, époux de Madeleine Claude Plumey, demeurant rue des Canettes. Quartier du Luxembourg, 24 avril 1789; MC/ET/VIII/1282
      inventaire après décès; Canettes (rue des); Nellet, Jean Louis; Plumey, Madeleine Claude
    - Inventaire après décès de Jeanne Françoise de Faucon de Charleval, veuve de Jean Louis Roger, marquis de Rochechouart, chevalier des ordres du roi, lieutenant général de ses armées, commandant pour Sa Majesté en Provence, gouverneur de Péronne, menin de feu Monseigneur le Dauphin, demeurant au couvent du Saint-Sacrement, rue Cassette. Quartier du Luxembourg, 6 mai 1789; MC/ET/VIII/1282
      inventaire après décès; Cassette (rue); Faucon de Charleval, Jeanne Françoise de; Rochechouart, Jean Louis Roger (1717-1777, marquis de); administrateur; gouverneur; officier général
    - Inventaire des titres et papiers dépendant de la succession de Catherine Josèphe Agathe Robert de Lignerac, veuve de Nicolas Joseph Balthazar de Langlade, vicomte du Chayla [Cayla], lieutenant général des armées du roi, chevalier de ses ordres et inspecteur général de toute la cavalerie de France, décédée à Moulins. Récolement des papiers décrits dans l'inventaire après décès de ladite vicomtesse, dressé à Moulins par Pornotte notaire à Moulins le 10 février 1789., 18 mai 1789; MC/ET/VIII/1282
      inventaire après décès; Moulins (Allier); Langlade du Cayla, Nicolas Joseph Balthazar de; Langlade du Chayla, Nicolas Joseph Balthazar de; Robert de Lignerac, Catherine Josèphe Agathe (17..-1789?); inspecteur (Ancien Régime); officier général
    - Inventaire après décès de Maurice Jourdan, ancien marchand limonadier, époux de Marie Noël Dufour, demeurant rue Saint-Dominique, cour de Sainte-Valère. Quartier Saint-Germain-des-Prés, 26 mai 1789; MC/ET/VIII/1282
      inventaire après décès; Saint-Dominique (rue); Dufour, Marie Noël; Jourdan, Maurice; restaurateur
    - Inventaire après décès de Nicolas Mainbray, dit Lavallée, maître serrurier, demeurant rue Mazarine. Quartier Saint-Germain-des-Prés, 5 juin 1789; MC/ET/VIII/1282
      inventaire après décès; Mazarine (rue); Mainbray dit Lavallée, Nicolas; Mainbray, Nicolas; serrurier
  - Minutes. 1789, juillet - 1789, septembre, juillet 1789 - septembre 1789; MC/ET/VIII/1283
    - SAVOIE § Mariage de Pierre-François ANTOINE dit MILHOMME, domestique à Paris, fils d'Henry ANTOINE MILHOMME, laboureur au Grand-Bornand, province de GENEVOIS en SAVOIE et de défunte Marie-Claudine REY, avec Anne-Baptiste THEVENIN, fille de défunts Nicolas THEVENIN, recteur d'Ecole à Apremont près de Grey et de Marguerite PAILLOTOT. Parmi les témoins: Sieur Jean-Joseph ANGELOZ, bourgeois de Paris, ami commun. (Mention d'une donation d'héritages au Grand Bornand du 15 février 1785, devant notaire soussigné), 5 juillet 1789; MC/ET/VIII/1283
    - JOAILLIER de la Cour à Bayreuth en Allemagne WICH (Jean-Georges) et Marie-Jeanne FOGLERIN, sa femme § Mariage de Charles-Chrétien-Henry WICH, marchand joaillier à Paris, fils de .., 5 juillet 1789; MC/ET/VIII/1283
      contrat de mariage; Wich, Jean-Georges
    - WICH (Charles-Chrétien-Henri) marchand joaillier à Paris rue de Harlay, fils de Jean-Georges WICH, joaillier de la Cour à Bayreuth en Allemagne et de Marie-Jeanne FOGLERIN. § Mariage de. .. et de Marie-Denise LEROY. Parmi les témoins pour. ..: Jean-Adam-Frédéric WICH, son frère, MM. BACHMANN, bijoutier à Paris, KOENIG, Charles CHRIDREN amis., 5 juillet 1789; MC/ET/VIII/1283
      contrat de mariage; Wich, Charles-Chrétien-Henri
    - Inventaire après décès d'Antoinette Collon, fille majeure, demeurant rue de la Planche. Quartier Saint-Germain-des-Prés, 30 juillet 1789; MC/ET/VIII/1283
      inventaire après décès; Planche (rue de la); Collon, Antoinette
    - Inventaire après décès de Pierre Menet, [maçon], époux de Marie Pierrette Meunier, demeurant rue des Boucheries. Quartier du Luxembourg, 26 août 1789; MC/ET/VIII/1283
      inventaire après décès; Boucheries (rue des); Menet, Pierre; Meunier, Marie Pierrette; maçon
    - LE BRUN (Charles) Jardinier fleuriste entrepreneur § Mariage de César Pierre GERBU, orfèvre à Paris demeurant au Marché Neuf, en présence de. .. cousin., 15 septembre 1789; MC/ET/VIII/1283
      contrat de mariage; marché; Le Brun, Charles
    - Gerbu (César Pierre), orfèvre, à Paris, marché Neuf § Mariage de .. en présence de Gabriel Gerbu, aussi .. rue de Harlay, frère., 15 septembre 1789; MC/ET/VIII/1283
      contrat de mariage; Gerbu, César Pierre; Gerbu, Gabriel
    - Inventaire après décès de François Achard, bourgeois de Paris, demeurant rue Mazarine. Quartier Saint-Germain-des-Prés, 19 septembre 1789; MC/ET/VIII/1283
      inventaire après décès; Mazarine (rue); Achard, François
  - Minutes. 1789, octobre - 1789, décembre, octobre 1789 - décembre 1789; MC/ET/VIII/1284
    - Inventaire après décès de Marie Elisabeth Cuny, fille majeure, demeurant rue des Fossés-Monsieur-le-Prince. Quartier du Luxembourg, 15 octobre 1789; MC/ET/VIII/1284
      inventaire après décès; Fossés-Monsieur-Le-Prince (rue des); Cuny, Marie Elisabeth
    - Inventaire après décès d'Elisabeth Bourgeois, demeurant place de l'Estrapade. Quartier Saint-Benoît, 3 novembre 1789; MC/ET/VIII/1284
      inventaire après décès; Estrapade (place de l'); Bourgeois, Elisabeth
    - Inventaire après décès de Pierre Nicolas Blanvillain, veuf de Marie Thérèse Françoise Bertrand, demeurant rue Princesse. Quartier du Luxembourg, 23 décembre 1789; MC/ET/VIII/1284
      inventaire après décès; Princesse (rue); Bertrand, Marie Thérèse Françoise; Blanvillain, Pierre Nicolas
  - Minutes. 1790, janvier - 1790, mars, janvier 1790 - mars 1790; MC/ET/VIII/1285
    Actes passés par-devant Alexandre-Philippe Sauvaige.
    1790, 2 au 31 mars: les actes sont signés par Louis-Nicolas Gasche ou Charles Denis de Villiers, subsituants.
    - Inventaire après décès de Pierre Berrier, avocat en parlement, veuf de Catherine Chaspoux, demeurant au magasin des tourbes, petite rue Saint-Pierre. Quartier Saint-Antoine, 14 janvier 1790; MC/ET/VIII/1285
      inventaire après décès; Saint-Pierre (petite rue); Berrier, Pierre; avocat au parlement (Ancien Régime)
    - Inventaire après décès de Marie Jeanne Normand, épouse de Géry François Joseph Huleux, ancien marchand brasseur, demeurant rue du Banquier. Quartier Maubert, 20 janvier 1790; MC/ET/VIII/1285
      inventaire après décès; Banquier (rue du); Huleux, Géry François Joseph; Normand, Marie Jeanne; distillateur
    - Inventaire après décès de de Pierre Favre, dit Bouvin, cocher, époux de Marie Jeanne Vivet, demeurant rue Saint-Louis. Quartier du Palais-Royal, 6 mars 1790; MC/ET/VIII/1285
      inventaire après décès; Saint-Louis (rue); Favre dit Bouvin, Pierre; Favre, Pierre; Vivet, Marie Jeanne; conducteur de véhicules
    - Inventaire après décès de Marie Anne Françoise Avezon, épouse de Pierre Taillandier, maître maréchal, demeurant rue Coq-Héron. Quartier Saint-Eustache, 13 mars 1790; MC/ET/VIII/1285
      inventaire après décès; Coq-Héron (rue); Avezon, Marie Jeanne; Taillandier, Pierre; maréchal-ferrant
  - Expéditions. 1742 - 1761, MC/ET/VIII/1286
    1742, 1743 et 1761.
    copie authentique
  - Expéditions. 1744 - 1752, MC/ET/VIII/1287
    Expéditions de minutes de Alexandre-Philippe Sauvaige et autres.
  - Expéditions. 1753 - 1755, MC/ET/VIII/1288
    Expéditions de minutes de SAUVAIGE et autres.
  - Expéditions. 1756 - 1759, MC/ET/VIII/1289
  - Expéditions. 1776 - 1781, MC/ET/VIII/1290
    1776, 1779 à 1781.
  - Expéditions. 1782 - 1783, MC/ET/VIII/1291
- Répertoire(s) de Alexandre Philippe SAUVAIGE, 1718 - 1826; MC/RE/VIII/7 - MC/RE/VIII/9, MC/RE/VIII/19/B
  - Répertoire. 1738, 13 novembre - 1771, 24 septembre, 13 novembre 1738 - 24 septembre 1771; MC/RE/VIII/7
    Répertoire de Charles Sauvaige: minutes (13 novembre 1738-31 décembre 1771) et minutes de constitutions de rentes (28 mars 1765-24 septembre 1771).
    Répertoire d'Alexandre Philippe Sauvaige: minutes de constitutions de rentes (23 février 1772-15 décembre 1775).
    Informations concernant le classement et la cotation:
    Le niveau inférieur de description, quand il existe, correspond aux mentions d'actes contenues dans le répertoire. Parmi celles-ci, certaines peuvent y être décrites, de manière plus ou moins détaillée. Pour consulter l'acte proprement dit, il convient de rechercher la cote au niveau des articles (registre ou liasse) des minutes du notaire (cote de type 'MC/ET').
  - Répertoire. 1772, 4 janvier - 1787, 28 décembre, 4 janvier 1772 - 28 décembre 1787; MC/RE/VIII/8
    - Contrat de mariage entre Etienne Renaldi et Pierrette Cluny, 5 janvier 1780
      MC/RE/VIII/8
      Informations concernant le classement et la cotation du document:
      Attention: la cote de répertoire (de type 'MC/RE') ne permet pas de consulter la minute de l'acte. ll convient de rechercher la cote de la minute (de type 'MC/ET') au niveau des articles (registre ou liasse) de minutes du notaire.
      L'accès aux images numérisées des pages du répertoire se fait au niveau de description supérieur (' Répertoire du notaire '), rubrique ' Consulter les archives numérisées associées'.
      contrat de mariage; Renaldi, Etienne; Cluny, Pierrette
    - Contrat de mariage entre Jean-François Gueudet et la demoiselle Angélique Julienne Lemaitre, 7 janvier 1780
      contrat de mariage; Gueudet, Jean-François; Lemaitre, Angélique- Julienne
    - Contrat de mariage entre Jacques Moret et Anne Rameau, 8 janvier 1780
      contrat de mariage; Moret, Jacques; Rameau, Anne
    - Inventaire après décès de Monsieur le comte d'Espies, 10 janvier 1780
      inventaire après décès; Espies (comte d')
    - Inventaire après décès de la demoiselle Marguerite Parfond, 11 janvier 1780
      inventaire après décès; Parfond, Marguerite
    - Inventaire après décès de Monsieur de La Palme, 15 janvier 1780
      inventaire après décès; La Palme (monsieur de)
    - Contrat de mariage entre Joseph Fouassier et Marie Anne Moussaron, 20 janvier 1780
      contrat de mariage; Fouassier, Joseph; Moussaron, Marie-Anne
    - Inventaire après décès d'Adrien Nicolas Danzel, 20 janvier 1780
      inventaire après décès; Danzel, Adrien-Nicolas
    - Inventaire après décès de Monsieur le marquis d'Espies, 27 janvier 1780
      inventaire après décès; Espies (marquis d')
    - Contrat de mariage entre Nicolas Denis Guay et Jacqueline Fossard, 27 janvier 1780
      contrat de mariage; Guay, Nicolas-Denis; Fossard, Jacqueline
    - Contrat de mariage entre Claude Charles Hippolyte Gervais et Catherine Fiacre, 1er février 1780
      contrat de mariage; Gervais, Claude-Charles-Hippolyte; Fiacre, Catherine
    - Contrat de mariage entre Georges Chevroton et Marie Madeleine Fleurant, 1er février 1780
      contrat de mariage; Chevroton, Georges; Fleurant, Marie-Madeleine
    - Notoriété après décès d'Edme Fouret et de sa fille, femme Gallichet, 10 février 1780
      notoriété; Fouret, Edme; Fouret (demoiselle); Gallichet (dame)
    - Inventaire après décès de Madame Remy de Meri, 14 février 1780
      inventaire après décès; Remy de Meri (madame)
    - Inventaire après décès de Monsieur Poitevin de Villiers, 15 février 1780
      inventaire après décès; Poitevin de Villiers (monsieur)
    - Inventaire après décès de Madame Brocot, 21 février 1780
      inventaire après décès; Brocot (madame)
    - Inventaire après décès de Benoist François Chabrol, 23 février 1780
      inventaire après décès; Chabrol, Benoît-François
    - Notoriété après décès de Madelaine Louise Millochin, 3 mars 1780
      notoriété; Millochin, Madelaine-Louise
    - Inventaire après décès de Marie Antoinette Mermier, femme Excoffon, 7 mars 1780
      inventaire après décès; Mermier, Marie-Antoinette; Excoffon (femme)
    - Inventaire après décès du sieur Chauvet du Breuil, 8 mars 1780
      inventaire après décès; Chauvet Du Breuil (sieur)
    - Dépôt du testament de Monsieur Félix Dinet, 11 mars 1780
      testament; dépôt de pièces; Dinet, Félix
    - Contrat de mariage entre Jean Gueniset et Elisabeth Graux, 11 mars 1780
      contrat de mariage; Gueniset, Jean; Graux, Elisabeth
    - Notoriété après le décès de Jean Clair Letort, 28 mars 1780
      notoriété; Letort, Jean-Clair
    - Contrat de mariage entre François Besson et Marie Elisabeth Julie Paillet, 30 mars 1780
      contrat de mariage; Besson, François; Paillet, Marie-Elisabeth-Julie
    - Contrat de mariage entre André Henri Magne et Anne Catherine Guichard, 31 mars 1780
      contrat de mariage; Magne, André-Henri; Guichard, Anne-Catherine
    - Contrat de mariage entre Jean Baptiste Delaunay et Marie Julie Buisson, 4 avril 1780
      contrat de mariage; Delaunay, Jean-Baptiste; Buisson, Marie-Julie
    - Dépôt du mortuaire de Madame la comtesse d'Espies, 6 avril 1780
      acte d'état civil; dépôt de pièces; Espies (comtesse d')
    - Inventaire après décès de Bernard Lalubie, 7 avril 1780
      inventaire après décès; Lalubie, Bernard
    - Dépôt du mortuaire de Monsieur Félix Dinet, 8 avril 1780
      acte d'état civil; dépôt de pièces; Dinet, Félix
    - Contrat de mariage entre Raimond Julles et Madeleine Ledroit, 10 avril 1780
      contrat de mariage; Julles, Raimond; Ledroit, Madeleine
    - Dépôt d'un acte de notoriété et du mortuaire de Monsieur le marquis d'Espies, 11 avril 1780
      notoriété; dépôt de pièces; acte d'état civil; dépôt de pièces; Espies (marquis d')
    - Contrat de mariage entre sieur Antoine Suzanne Lefer et Marie Joséphine GRAUT, 11 avril 1780
      contrat de mariage; Lefer, Antoine-Suzanne; Graut, Marie-Joséphine
    - Notoriété en rectification des noms d'Elisabeth Baubet, 15 avril 1780
      notoriété; Baubet, Elisabeth
    - Contrat de mariage entre Nicolas Alexandre André et Marie Anne Legacque, 18 avril 1780
      contrat de mariage; Andre, Nicolas-Alexandre; Legacque, Marie-Anne
    - Contrat de mariage entre Jacques Hallier et Annne Denise Pagny, 24 avril 1780
      contrat de mariage; Hallier, Jacques; Pagny, Anne-Denise
    - Notoriété après le décès de Jean Daillet, 26 avril 1780
      notoriété; Daillet Jean
    - CM entre le sieur Jean Henri Trou et Marie Justine Boucin, 26 avril 1780
      contrat de mariage; Trou, Jean-Henri; Boucin, Marie-Justine
    - Contrat de mariage entre Silvain Lamouche et Marie Clairette Larbre, 6 mai 1780
      contrat de mariage; Lamouche, Silvain; Larbre, Marie-Clairette
    - Inventaire après décès de François Devolle, 23 mai 1780
      inventaire après décès; Devolle, François
    - Inventaire après décès de Jean Goujet, 29 mai 1780
      inventaire après décès; Goujet, Jean
    - Contrat de mariage entre Jean Pierre Keil et la veuve Massa, 29 mai 1780
      contrat de mariage; Keil, Jean-Pierre; Massa (veuve)
    - Inventaire après décès de Marie Madeleine Chu, veuve Petitpont, 30 mai 1780
      inventaire après décès; Chu, Marie-Madeleine; Petitpont (veuve)
    - Notoriété après décès de François Voisin, 2 juin 1780
      notoriété; Voisin, François
    - Contrat de mariage entre Louis Benoit et Marie Julie de La Rivière, 3 juin 1780
      contrat de mariage; Benoit, Louis; La Riviere, Marie-Julie de
    - Inventaire après décès de Marie Philippe, épouse de Pierre Vervan, 8 juin 1780
      inventaire après décès; Philippe, Marie; Vervan, Pierre
    - Inventaire après décès de la demoiselle Aymée Duvivier, 14 juin 1780
      inventaire après décès; Duvivier, Aymée
    - Contrat de mariage entre Pierre Vervan et de Julie Rippe de La Boissière, 18 juin 1780
      contrat de mariage; Vervan, Pierre; Rippe de La Boissiere, Julie
    - Contrat de mariage entre Claude Jean Baptiste Gressien et la demoiselle M.A.A. Roussel, 19 juin 1780
      contrat de mariage; Gressien, Claude-Jean-Baptisse; Roussel (demoiselle)
    - Inventaire après décès de Marguerite Roux, femme Blaise, 23 juin 1780
      inventaire après décès; Roux, Marguerite; Blaise (femme)
    - Notoriété après les décès de Martin David et de Marie Jeanne Lerouge, sa femme, 4 juillet 1780
      notoriété; David, Martin; Lerouge, Marie-Jeanne
    - Inventaire après décès de Jean LEGACQUE, 7 juillet 1780
      inventaire après décès; Legacque, Jean
    - Notoriété après décès de Marie Françoise Boyer, veuve Passerat, 19 juillet 1780
      notoriété; Boyer, Marie-Françoise; Passerat (veuve)
    - Inventaire après décès de Madame Damiani, 21 juillet 1780
      inventaire après décès; Damiani (madame)
    - Contrat de mariage entre Laurent Hallard et Marie Braconnier, 22 juillet 1780
      contrat de mariage; Hallard, Laurent; Braconnier, Marie
    - Notoriété concernant la veuve Gotchy, 27 juillet 1780
      notoriété; Gotchy (veuve)
    - Contrat de mariage entre Nicolas Ozmanay et Marie Geneviève Climporte, 1er août 1780
      contrat de mariage; Ozmanay, Nicolas; Climporte, Marie-Geneviève
    - Contrat de mariage entre Pierre Declomenil et Marie Nicole Poltier, 5 août 1780
      contrat de mariage; Declomenil, Pierre; Poltier, Marie-Nicole
    - Dépôt du testament de de Monsieur Minier, 10 août 1780
      testament; dépôt de pièces; Minier (monsieur)
    - Inventaire après décès de Monsieur Minier, 14 août 1780
      inventaire après décès; Minier (monsieur)
    - Notoriété concernant Jean Pierre Meyrat, 22 août 1780
      notoriété; Meyrat, Jean- Pierre
    - Inventaire après décès de Françoise Fautrat, femme Drouet, 30 août 1780
      inventaire après décès; Fautrat, Françoise; Drouet (femme)
    - Contrat de mariage entre Pierre Denis Defergeat, marquis de Villiers et dame Hermandine Elisabeth de Crecy, 30 août 1780
      contrat de mariage; Defergeat, Pierre-Denis (marquis de Villiers); Crecy, Hermandine Elisabeth de
    - Inventaire après décès de Monsieur Varet, 6 septembre 1780
      inventaire après décès; Varet (monsieur)
    - Contrat de mariage entre Jean François Michel Hoyer et Marie Catherine Berger, veuve Varet, 9 septembre 1780
      contrat de mariage; Hoyer, Jean-François-Michel; Berger, Marie-Catherine; Varet (veuve)
    - Contrat de mariage entre Joseph Deviegore et Marie Françoise Ballet, 16 septembre 1780
      contrat de mariage; Deviegore, Joseph; Ballet Marie Françoise
    - Testament de Pierre Talon, 20 septembre 1780
      testament; Talon, Pierre
    - Contrat de mariage entre Etienne Noël Ligot et Louise Françoise Rollet, 20 septembre 1780
      contrat de mariage; Ligot, Etienne-Noël; Rollet, Louise-Françoise
    - Contrat de mariage entre Jean Fouquet et Marie Victoire Collard, 21 septembre 1780
      contrat de mariage; Fouquet, Jean; Collard, Marie-Victoire
    - Dépôt d'inventaire après décès de Jean Richard, 25 septembre 1780
      inventaire après décès; dépôt de pièces; Richard, Jean
    - Dépôt de contrat de mariage entre le sieur Pierre Joseph de Légier, lieutenant-colonel et la demoiselle Françoise Agnès Dartois, 27 septembre 1780
      contrat de mariage; dépôt de pièces; Legier, Pierre-Joseph de; Dartois, Françoise-Agnès
    - Dépôt du mortuaire de Jeanne Louise Armand, 29 septembre 1780
      acte d'état civil; dépôt de pièces; Armand, Jeanne-Louise
    - Contrat de mariage entre Jacques Lemazurier et Jeanne Bonne, 2 octobre 1780
      contrat de mariage; Lemazurier, Jacques; Bonne, Jeanne
    - Inventaire après décès de Maître Bouron, notaire, 2 octobre 1780
      inventaire après décès; Bouron (maître); notaire
    - Contrat de mariage entre Claude Carrier et Marie Catherine Eléonore Riquet, 3 octobre 1780
      contrat de mariage; Carrier, Claude; Riquet, Marie-Catherine-Eléonore
    - Contrat de mariage entre Claude Regnier et Elisabeth Julie Duchaine, 7 octobre 1780
      contrat de mariage; Regnier, Claude; Duchaine, Elisabeth-Julie
    - Inventaire après décès de Madame Acatbler, 10 octobre 1780
      inventaire après décès; Acatbler (madame)
    - Inventaire après décès de Louise Dumont, femme Langlois, 18 octobre 1780
      inventaire après décès; Dumont, Louise; Langlois (femme)
    - Inventaire après décès de Anne Madeleine Monnet, veuve de Pierre Servais Jolliot, 24 octobre 1780
      inventaire après décès; Monnet, Anne-Madeleine; Jolliot, Pierre-Servais
    - Inventaire après décès de Reine Margueritte Chardin, veuve de Claude Jolly, 7 novembre 1780
      inventaire après décès; Chardin, Reine-Margueritte; Jolly, Claude
    - Contrat de mariage entre Claude Moniere et Marie Louise Dizy, 7 novembre 1780
      contrat de mariage; Moniere, Claude; Dizy, Marie Louise
    - Inventaire après décès de Léonard Jouannon, 11 novembre 1780
      inventaire après décès; Jouannon, Léonard
    - Contrat de mariage entre Pierre Michel de Vertu et Françoise Leroux, veuve Colin, 24 novembre 1780
      contrat de mariage; Vertu, Pierre-Michel de; Leroux, Françoise; Colin (veuve)
    - Contrat de mariage entre Thomas François Girard et Dorothée Willain, veuve Pépin, 28 novembre 1780
      contrat de mariage; Girard, Thomas-François; Willain, Dorothée; Pepin (veuve)
    - Contrat de mariage entre Robert Lormier et Françoise Agathe Mariavelle, 29 novembre 1780
      contrat de mariage; Lormier, Robert; Mariavelle, Françoise-Agathe
    - Dépôt du baptistaire de Monsieur le comte d'Amerval, 29 novembre 1780
      acte d'état civil; dépôt de pièces; Amerval (comte d')
    - Certificat de vie et notoriété concernant Pierre Louis Garlien, 4 décembre 1780
      notoriété; dépôt de pièces; notoriété; Garlien, Pierre-Louis
    - Dépôt du mortuaire des demoiselles Duvivier, veuve Delafoi et veuve Delachaux, 7 décembre 1780
      acte d'état civil; dépôt de pièces; Duvivier (demoiselles); Delafoi (veuve); Delachaux (veuve)
    - Notoriété concernant les dame et demoiselle Anglekot, 11 décembre 1780
      notoriété; Anglekot (dame); Anglekot (demoiselle)
    - Contrat de mariage entre Charles François Darnaudin et Jeanne Maurice Pulcherie Simon, 17 décembre 1780
      contrat de mariage; Darnaudin, Charles-François; Simon, Jeanne-Maurice-Pulcherie
    - Inventaire après décès de Monsieur le marquis de Causan, 28 décembre 1780
      inventaire après décès; Causan (marquis de)
    - Inventaire après décès de Monsieur Amovzu, 29 décembre 1780
      inventaire après décès; Amovzu (monsieur)
    - Testament de Madame la duchesse de Beauvillier, 29 décembre 1780
      testament; Beauvillier (madame La Duchesse de)